【裁判字號】    98,審易更,5
【裁判日期】    980731
【裁判案由】    竊盜
【裁判全文】
臺灣桃園地方法院刑事判決             98年度審易更字第5號
公  訴  人  臺灣桃園地方法院檢察署檢察官
被      告  甲○○○○○○○○.
上列被告因竊盜案件，經檢察官提起公訴（97年度偵字第14934
號），經本院以97年度審易字第1522號判決判處罪刑，並經臺灣
高等法院以97年度上易字第3115號判決駁回上訴確定後，經最高
法院檢察署檢察總長提起非常上訴，經最高法院以98年度台非字
第114 號撤銷原判決發回本院依判決前之程序更為審理，暨檢察
官當庭以言詞追加起訴，嗣於本院準備程序進行中，被告就被訴
事實為有罪之陳述，經本院告知簡式審判程序意旨，並聽取當事
人之意見後，本院裁定依簡式審判程序審理，並判決如下：
    主  文
甲○○○○○○○○○○ ○○○○○○○ 結夥三人以上、踰越安全設備竊盜，處有
期徒刑陸月，如易科罰金，以新臺幣壹仟元折算壹日。
    事  實
一、甲○○○○○○○○○○ ○○○○○○○ （譯名：黃印福，泰國籍），與不詳
    真實姓名、年籍之泰國籍綽號「滿」、「條」等2 名成年男
    子，共同基於意圖為自己不法所有之犯意聯絡，於97年1 月
    1 日凌晨1 時許，前往設於桃園縣蘆竹鄉坑口村頭前8 之2
    號之盛英股份有限公司（下稱盛英公司）廠房前，由甲○○○○○
    ○○○○○ ○○○○○○○ 踰越上開廠房圍牆後，再由廠房內之窗戶（
    未上鎖），侵入該廠房址（無故侵入建築物部分未具告訴、
    起訴），綽號「滿」、「條」之男子在上開窗戶外接應，而
    徒手共同竊取盛英公司所有之工業用銅條約190 公斤（價值
    約新臺幣5 萬元）得手後逃逸。嗣經警採集現場遺留之指紋
    送請鑑定後，確核與內政部警政署刑事警察局所檔存甲○○○○○
    ○○○○○ ○○○○○○○ 指紋卡之左拇、左中、右中指指紋相符，而
    循線查悉上情。
二、案經桃園縣政府警察局大園分局報告臺灣桃園地方法院檢察
    署偵查起訴。
    理  由
一、本案被告甲○○○○○○○○○○ ○○○○○○○ 所犯之罪，並非法定刑為死
    刑、無期徒刑或最輕本刑3 年以上有期徒刑之罪，亦非高等
    法院管轄第一審之案件，而被告於準備程序中就被訴事實已
    為有罪之陳述，經本院告知簡式審判程序之旨，並聽取公訴
    人、被告及辯護人之意見後，本院乃依刑事訴訟法第273 條
    之1 第1 項規定，裁定進行簡式審判程序，合先敘明。
二、按於第一審辯論終結前，得就與本案相牽連之犯罪或本罪之
    誣告罪，追加起訴；追加起訴，得於審判期日以言詞為之；
    又一人犯數罪者，為相牽連之案件，刑事訴訟法第265 條、
    第7 條第1 款分別定有明文。本件公訴人原僅就被告96年12
    月7 日竊盜犯行提起公訴，嗣於本院審判期日，就被告另於
    97年1 月1 日之竊盜犯行，以言詞追加起訴，核屬一人犯數
    罪之相牽連案件，本院應併予審理；至公訴意旨認：被告於
    96年12月7 日上午7 時許，侵入同上盛英公司廠房，竊取工
    業用銅板36片部分，業經公訴人撤回此部份之起訴，有臺灣
    桃園地方法院檢察署檢察官98年度聲撤字第37號撤回起訴書
    1 份在卷可按，本院自不得就此為審理，附此敘明。
三、上揭事實，業據被告甲○○○○○○○○○○ ○○○○○○○ 於本院審理時坦
    承不諱，核與證人乙○○於本院審理時之指述情節相符，復
    有桃園縣政府警察局大園分局刑案現場勘察紀錄表、刑事案
    件證物採證紀錄表、內政部警政署刑事警察局97年3 月5 日
    刑紋字第0970028785號鑑驗書、桃園縣政府警察局大園分局
    外社派出所受理刑事案件報案三聯單各1 份及刑案現場勘查
    照片10張等附卷可稽，足認被告前開任意性自白與事實相符
    ，堪以採信。本件事證明確，被告犯行已堪認定，應依法論
    罪科刑。
四、核被告所為係犯刑法第321 條第1 項第4 款、第2 款之結夥
    三人以上踰越安全設備竊盜罪。被告與不詳真實姓名年籍、
    泰國籍之綽號「滿」、「條」等2 名成年男子三人間就上開
    竊盜犯行有犯意聯絡、行為分擔，為共同正犯。爰審酌被告
    正值青壯年，不思以正當手段獲取財物，竟圖不勞而獲為本
    案竊盜犯行，危害社會治安及被害人之權益，所為非是，並
    衡其犯罪之動機、目的、手段、犯後態度及所竊取財物之價
    值等一切情狀，量處如主文所示之刑，並諭知易科罰金之折
    算標準，以示懲儆。
據上論斷，應依刑事訴訟法第273 條之1 第1 項、第299 條第1
項前段，刑法第28條、第321 條第1 項第2 款、第4 款、第41條
第1 項前段，判決如主文。
本案經檢察官王惟琪到庭執行職務。
中    華    民    國    98    年    7     月    31    日
                        刑事庭  法  官  鍾雅蘭
以上正本證明與原本無異。
如不服本判決，得自收受送達之翌日起10日內向本院提出上訴狀
（應附繕本），其未敘述上訴理由者，應於上訴期間屆滿後20日
內補提理由書狀於本院，上訴於臺灣高等法院。
                                書記官  楊郁馨
中    華    民    國    98    年    7     月    31    日
附錄本案論罪科刑法條：
中華民國刑法第321條
犯竊盜罪而有左列情形之一者，處六月以上、五年以下有期徒刑
：
一、於夜間侵入住宅或有人居住之建築物、船艦或隱匿其內而犯
    之者。
二、毀越門扇、牆垣或其他安全設備而犯之者。
三、攜帶兇器而犯之者。
四、結夥三人以上而犯之者。
五、乘火災、水災或其他災害之際而犯之者。
六、在車站或埠頭而犯之者。
前項之未遂犯罰之。


司法院資訊處製作；財團法人民間司法改革基金會備份。
